【裁判字號】    98,交抗,2839
【裁判日期】    981221
【裁判案由】    違反道路交通管理處罰條例
【裁判全文】
臺灣高等法院交通事件裁定            98年度交抗字第2839號
抗  告  人
即受處分人  甲○○
上列抗告人因違反道路交通管理處罰條例案件，不服台灣桃園地
方法院，中華民國98年11月10日所為裁定（98年度交聲字第3094
號，原處分案號：交通部公路總局新竹區監理所中壢桃園監理站
桃監裁字第裁52-DB0000000號），提起抗告，本院裁定如下：
    主  文
抗告駁回。
    理  由
一、原處分意旨略以：異議人即受處分人（下稱異議人）甲○○
    於民國（下同）98年8月14日下午2時20分，騎乘車號A3L-13
    3 號重機車，行經桃園縣楊梅鎮○○路與萬大路口該有燈光
    號誌管制之交叉路口時闖紅燈，經桃園縣政府警察局楊梅分
    局警員填製桃警局交字第DB0000000 號舉發違反道路交通管
    理事件通知單舉發上開違規事實，嗣經原處分機關即交通部
    公路總局新竹區監理所桃園監理站認受處分人確違反道路交
    通管理處罰條例第53條第1 項之規定，乃依違反道路交通管
    理事件統一裁罰基準表及道路交通管理處罰條例第63條第 1
    項之規定，於98年10月6 日以桃監裁字第裁52-DB0000000號
    裁決書，裁處罰鍰新臺幣（下同）1千8百元，並記違規點數
    3 點等語。
二、原裁定意旨略以：按受處分人不服主管機關所為之處罰，得
    於接到裁決書之翌日起20日內向管轄法院提出異議。交通法
    庭認聲明異議不合法律上之程式或其異議權已經喪失者，應
    以裁定駁回之，但其不合法律上之程式可補正者，應先定期
    命為補正，逾期不補正者，即予駁回，道路交通管理處罰條
    例第87條第1項、道路交通案件處理辦法第18 條分別定有明
    文。本件原處分機關認異議人有違反道路交通管理處罰條例
    第53條第1 項駕車行經有燈光號誌管制之交叉路口闖紅燈之
    情事，而於98年10月6 日開立桃監裁字第裁52-DB0000000號
    裁決書，裁處異議人罰鍰1,800元，並記違規點數3點，且該
    裁決書於98年10月7 日經郵政機關送達異議人住所並由異議
    人親自簽收等情，有交通部公路總局新竹區監理所桃園監理
    站送達證書在卷可稽（見原審卷第16頁），堪認異議人於98
    年10月7 日即已收受前揭裁決書，則異議人自應於接到裁決
    書日起20日內提出聲明異議，扣除在途期間1 日，至遲應於
    同年10月28日前提出聲明異議，然異議人乃遲至98年10月29
    日始提出本件聲明異議，此有卷附異議狀載之原處分機關收
    文章可憑（見原審卷第3 頁），已逾越上開法定異議期間，
    揆諸首開規定，其異議自不合法律程式，且無從補正，從而
    ，本件異議於法未合，應予駁回。
三、抗告意旨略以：抗告人記錯裁決書送達日，期間一直斟酌異
    議書之內容，故而有所拖延，然異議書之寄送日為98年10月
    27日，此寄送時間已符98年10月28日前提出聲明異議，可否
    依此點而不致違反程序而予受理云云。
四、經查：
  (一)抗告人提出之書狀雖未明確表明「抗告」之意，然核其內容
    係針對原裁定內容提出不服之意，依刑事訴訟法第403條第1
    項所定，已核於抗告之要件，本院爰依抗告程序處理，合先
    敘明。
  (二)又關於不變期間之計算，當事人郵遞上訴或抗告等書狀者，
    應以書狀到達法院之日，為提出於法院之日；上訴之效力發
    生於上訴書狀提出於原審法院之時，不得以書狀之作成日期
    為準，苟其提出書狀之日業已逾期，則作成書狀之日，雖在
    法定期限以內，要不能生上訴之效力（最高法院69年台抗字
    第236號、23年上字第1919 號判例意旨參照），是抗告人如
    依道路交通管理處罰條例第87條第1 項之規定聲明異議，則
    須於接到裁決書之翌日起20日內之法定異議期間提出異議書
    狀送交管轄地方法院，始為適法。本件抗告人於98年10 月7
    日收受原處分機關裁決書，有交通部公路總局新竹區監理所
    桃園監理站送達證書在卷可稽（見原審卷第16頁），則經加
    計在途期間，抗告人至遲應於同年10月28日前提出聲明異議
    書狀於原審法院，然抗告人遲至98年10月29日始提出本件聲
    明異議，已逾越上開法定異議期間甚明。至抗告人辯稱其異
    議書狀寄送時間在法定期間內云云，依前揭說明，洵非適法
    ，尚難憑採。
五、綜上所述，本件系爭裁決書業於98年10月7 日合法送達予抗
    告人，抗告人遲至98年10月29日始聲明異議，已逾越法定20
    日之法定異議期間。揆諸前開規定，其聲明異議，顯屬違背
    法律上之程式，原裁定認抗告人聲明異議不合法律程式，予
    以駁回，經核並無不合。抗告人抗告意旨，執此指摘原裁定
    不當，為無理由，應予駁回。
據上論斷，應依道路交通管理處罰條例第89條、道路交通案件處
理辦法第26條及刑事訴訟法第412條，裁定如主文。
中    華    民    國    98    年    12    月    21    日
                  刑事第十庭    審判長法  官 楊炳禎
                                      法  官 黃斯偉
                                      法  官 李春地
以上正本證明與原本無異。
不得再抗告。
                                      書記官 蘇秋
中    華    民    國    98    年    12    月    21    日


司法院資訊處製作；財團法人民間司法改革基金會備份。
